【裁判字號】    99,抗,110
【裁判日期】    990527
【裁判案由】    本票裁定
【裁判全文】
臺灣高雄地方法院民事裁定               99年度抗字第110號
抗  告  人  乙○○
相  對  人  甲○○
            丙○○
            丁○○
上列抗告人因與相對人間本票裁定強制執行事件，對於中華民國
99年4 月21日本院99年度司票字第1606號裁定提起抗告，本院裁
定如下：
    主    文
抗告駁回。
抗告程序費用新台幣壹仟元由抗告人負擔。
    理    由
一、抗告意旨略以：經聲請除權判決確定後，所謂宣告無效，係
    指聲請除權判決者以外之執票人執有該本票無效，並非對聲
    請除權判決之人對該本票無效。本件抗告人既執有由相對人
    所共同簽發、發票日為民國95年8 月1 日，票面金額新台幣
    （下同）56萬元（票據號碼CH566828號）本票1 紙（下稱系
    爭本票）之除權判決，即得行使票據權利，並確保抗告人對
    該遺失票據之權利，否則聲請除權判決對抗告人有何意義。
    為此爰依法提出抗告，請求廢棄原裁定等語。
二、按執票人向本票發票人行使追索權時，得聲請法院裁定後強
    制執行，票據法第123 條定有明文。其次，執票人就本票聲
    請法院裁定准許強制執行，屬非訟事件，法院所為裁定並無
    確定實體法律關係之效力。況票據性質上屬於完全有價證券
    ，足以表彰具有財產價值之私權，有關權利之發生、移轉或
    行使均與票據有不可分離之關係，執有票據者始得主張該票
    據上所表彰之權利。故主張票據債權之人，自應以執有票據
    為前提，如其未執有票據，則不問其原因為何，均不得主張
    該票據權利（台灣高等法院暨所屬法院72年度法律座談會民
    事類第22號提案結論亦採同一見解）。準此，抗告人先前既
    以系爭本票業已遺失為由，向本院聲請以99年度除字第123
    號除權判決宣告該本票無效確定在案，復經其自承無法提出
    系爭本票以供查核無訛，揆諸前開說明，抗告人現時既非執
    票人，自不能再依該法條聲請法院裁定後強制執行，且無待
    相對人另為反對之主張，至於抗告人依民事訴訟法第565 條
    所待主張證券上之權利，乃指實體法之權利，應向本票債務
    人主張或起訴主張而屬於實體事項，要非本院於抗告程序所
    得審酌，應由抗告人另依法以謀解決，方屬適法。是原審據
    此駁回抗告人之聲請，於法並無不合，故抗告意旨猶憑此指
    摘原裁定不當並聲明廢棄云云，為無理由，應予駁回。
三、據上論結，依非訟事件法第46條、第21條第2 項、第24條第
    1 項，民事訴訟法第495 條之1 第1 項、第449 條第1項 、
    第78條，裁定如主文。
中    華    民    國    99    年     5    月    27    日
                 民事鳳山分庭  審判長 法  官 楊富強
                                      法  官 何悅芳
                                      法  官 林意芳
以上正本係照原本作成。
如不服本裁定應於送達後10日內向本院提出再抗告狀（並按他造
當事人之人數附繕本），並繳納再抗告費新台幣壹仟元。
再為抗告僅得以適用法規顯有錯誤為理由，並應委任律師為代理
人。
中    華    民    國    99    年    5     月    28    日
                                      書記官 劉國偉

司法院資訊處製作；財團法人民間司法改革基金會備份。
